【裁判字號】    98,易,2754
【裁判日期】    990331
【裁判案由】    性騷擾防治法
【裁判全文】
臺灣板橋地方法院刑事判決              98年度易字第2754號
公  訴  人  臺灣板橋地方法院檢察署檢察官
被      告  乙○○
上列被告因違反性騷擾防治法案件，經檢察官提起公訴（98年度
偵字第18517 號），本院判決如下：
    主  文                                              
乙○○意圖性騷擾，乘人不及抗拒而為觸摸其胸部之行為，處有
期徒刑貳月，如易科罰金，以新臺幣壹仟元折算壹日。
    事  實
一、乙○○於民國98年6 月22日下午4 時30分許，在臺北縣板橋
    市○○路○ 段252 號「漢江春曉」社區大樓電梯內，見代號
    3447甲9811 號女子（下稱甲 女）一同搭乘電梯，認有機可趁
    ，竟意圖性騷擾，於走出電梯時，趁甲 女毫無防備且不及抗
    拒之際，乘機以左手臂碰觸甲 女胸部，嗣為甲 女發覺，旋報
    警處理，始悉上情。
二、案經甲 女訴由臺北縣政府警察局海山分局移請臺灣板橋地方
    法院檢察署檢察官偵查起訴。
    理  由                                              
一、訊據被告乙○○固坦認有於上揭時間與甲 女一同搭乘電梯，
    惟否認有何性騷擾犯行，辯稱：甲 女係刻意站在電梯門口邊
    ，伊走出電梯當時是直走出去並無自電梯右邊走向左邊去碰
    到甲 女，伊當時沒有感覺有碰到甲 女胸部，而胸部應很敏感
    ，甲 女應不至沒有應用手撥或推開或叫一下之反應等情。經
    查：
（一）甲 女於本院審理時證述，於上揭時、地伊進入電梯後係站
      在面向電梯門的左邊電梯門旁，伊面對方向左側為電梯門
      ，被告進入電梯後站在伊右斜前方，電梯到達10樓時電梯
      靜止，電梯門打開，伊感覺被告往伊方向斜過來，被告要
      接近伊時，被告就將左手刻意舉起來，感覺很用力直接撞
      到伊胸部等情明確（本院卷第34至36頁）。經核與甲 女於
      警詢、偵查中之指述及證述情節大致相合【98年度偵字第
      18517 號卷第9 、10、38、39頁】，亦與本院當庭勘驗電
      梯監視器錄影光碟之過程大致相合，此有本院勘驗筆錄1
      紙可按。是甲 女所為上揭之證述，堪以採信。
（二）依上揭電梯監視器錄影光碟勘驗結果，該電梯四面除電梯
      門外，另外三面均為鏡子，在被告向電梯門行進時，身體
      有向鏡頭中左方傾斜並將其頭轉向左方（應即為被告之右
      手邊）看向電梯門左方（應即面向電梯門之右方），鏡頭
      畫面中被告之右手臂（鏡頭中影像係經反射，故應為被告
      之左手臂）直接碰觸到甲 女身體胸部，此有本院勘驗筆錄
      （本院卷第19頁背面）可按。又被告當時站電梯中靠近甲
      女之側電梯內較後方位置（如本院卷第22頁翻拍照片所示
      ），在電梯門開啟，被告往電梯門行進時，係靠往甲 女之
      側前進（如本院卷第23頁翻拍照片所示），被告於接近甲
      女時有轉頭注視右方之鏡子（如本院卷第24頁翻拍照片所
      示），顯然被告應已知悉即將接近甲 女，如被告非刻意碰
      觸甲 女胸部，可預見將碰撞到甲 女，且此時被告右側並無
      任何障礙，被告應可向該右前方移動，即可避免碰到甲 女
      ，惟被告並未如此，繼續往左前移動，進而其左手臂碰觸
      到甲 女之胸部（如本院卷第25至27頁翻拍照片所示）。再
      者，依上揭電梯監視器錄影光碟勘驗結果，當時該電梯並
      無明顯震動，被告亦無明顯步履不穩之情形。則被告主觀
      上有趁甲 女毫無防備且不及抗拒之際，乘機以左手臂碰觸
      甲 女胸部之犯意，亦可認定。是被告辯稱：伊走出電梯當
      時是直走出去並無自電梯右邊走向左邊去碰到甲 女，伊當
      時沒有感覺有碰到甲 女胸部等情，均不足採信。
（三）被告辯稱甲 女係刻意站在電梯門口邊；而胸部應很敏感，
      甲 女應不至沒有應用手撥或推開或叫一下之反應等情。惟
      依電梯監視器錄影光碟所翻拍之照片（本院卷第22至27頁
      ）以觀，甲 女所站立之位置係在電梯門旁，並未有擋住電
      梯門之情形，且甲 女於本院審理時亦證述，在本案發生前
      伊與被告見並無恩怨等情明確（本院卷第35頁），是甲 女
      應無誣陷被告之動機。再者，甲 女於本院審理時亦證述：
      當時伊因為被告碰得很用力，楞了一下，想說為何那麼用
      力；當時伊跟本來不及反應，整個人楞在那裡等情明確（
      本院卷第60頁），則甲 女因突如其來遭受被告襲胸，時間
      短暫，不及為任何反應，亦屬常情。尚不得以甲 女當場未
      以手撥開或推開或喊叫，遽以認定甲 女上揭證述不足採信
      。是被告上揭所辯亦不足採信。從而，本案事證已臻明確
      ，被告犯行洵堪認定，自應依法論科。
二、按性騷擾防治法第25條所規定之「性騷擾」，係指帶有性暗
    示之動作，具有調戲之含意，讓人有不舒服之感覺，行為人
    具有性暗示而調戲被害人之意，以滿足調戲對方之目的，屬
    性騷擾之犯意（參照最高法院96年度台上字第6736號刑事判
    決意旨）。又依我國一般正常社交禮儀，胸部非他人所得任
    意碰觸之身體部位，且一般人皆以衣著覆蓋遮隱，意在保持
    個人私密，本件被告乘被害人甲 女不及抗拒之際，故意以手
    手臂碰摸甲 女胸部，核其所為，係犯性騷擾防治法第25條第
    1 項意圖性騷擾，乘人不及抗拒而為觸碰其胸部之行為罪。
    爰審酌被告乘甲 女不及抗拒，觸摸其胸部之身體隱私處，而
    為性騷擾之行為，欠缺尊重女性身體自主權之觀念，對甲 女
    造成一定程度之傷害，兼衡被告犯罪之動機、目的、手段及
    其品行、智識程度、犯罪後未見悔意等一切情狀，惟本院認
    公訴人當庭求處有4 月，並非相當，故量處如主文所示之刑
    ，並諭知如易科罰金之折算標準，以資懲儆。
據上論斷，應依刑事訴訟法299 條第1 項前段，性騷擾防治法第
25條第1 項，刑法第11條前段、第41條第1 項前段，判決如主文
。
本案經檢察官朱俊銘到庭執職務。
中    華    民    國    99    年     3    月    31    日
                  刑事第十三庭  法  官  方鴻愷
以上正本證明與原本無異。
如不服本判決，應於判決送達後10日內敘明上訴理由，向本院提
出上訴狀 (應附繕本) ，上訴於臺灣高等法院。其未敘述上訴理
由者，應於上訴期間屆滿後20日內向本院補提理由書「切勿逕送
上級法院」。
                                書記官  江怡萱
中    華    民    國    99    年    4     月    2     日
附錄本案論罪科刑法條全文：  
性騷擾防治法第25條：
意圖性騷擾，乘人不及抗拒而為親吻、擁抱或觸摸其臀部、胸部
或其他身體隱私處之行為者，處二年以下有期徒刑、拘役或科或
併科新臺幣十萬元以下罰金。
前項之罪，須告訴乃論。

司法院資訊處製作；財團法人民間司法改革基金會備份。
